臺灣高雄地方法院刑事判決　　　　 　 94年度簡上字第818 號
　　上　訴　人
　　即　被　告　甲○○
　　　　　　　　　　　　號
上列上訴人因傷害案件，不服臺灣高雄地方法院高雄簡易庭94年
度簡字第4866號中華民國94年8 月22日第一審簡易判決（聲請簡
易判決處刑書案號：94年度偵字第11983 號），提起上訴，本院
判決如下：
    主  文
上訴駁回。
    事  實
一、甲○○於民國94年3 月16日凌晨3 時5 分許，因丙○○在高
    雄市苓雅區○○○路149 號高雄市政府警察局交通大隊第五
    分隊辦公室內說話音量過大，甲○○心生不滿而在該辦公室
    值班台處與丙○○起口角，並進而基於傷害之犯意毆打丙○
    ○之左臉頰，致丙○○受有頭部外傷、左眼角裂傷0.2 公分
    、左顏面淤青4 ＊3 公分之傷害。
二、案經丙○○訴由高雄市政府警察局苓雅分局移送臺灣高雄地
    方法院檢察署檢察官聲請簡易判決處刑。
    理  由
壹、程序部分：
一、按證人、鑑定人依法應具結而未具結者，其證言或鑑定意見
    ，不得作為證據；被告以外之人於偵查中向檢察官所為之陳
    述，除顯有不可信之情況者外，得為證據，刑事訴訟法第15
    8 條之3 、第159 條之1 第2 項分別定有明文。證人即告訴
    人丙○○、高雄市政府警察局交通大隊第五分隊警員魏鉦蒼
    ，於偵查中之證述，均業經具結，又無顯有不可信之情況，
    揆諸上開說明，證人丙○○、魏鉦蒼於偵查中之結證，均得
    為證據（見94年度偵字第11983 號卷第17、18頁），合先敘
    明。
貳、實體部分：
一、訊據上訴人即被告甲○○固坦承有於上開時、地，因告訴人
    丙○○說話音量過大，心生不滿而在值班台處與告訴人起口
    角之事實，惟矢口否認有何傷害犯行，辯稱：未曾傷害告訴
    人，有作勢要打告訴人，但手沒有揮出去，證人魏鉦蒼所言
    不可信，證人跟告訴人於當時係一同在場喧嘩，且與告訴人
    發生爭執時，證人並未在場目擊，診斷證明書不能證明伊有
    打人云云。經查：
（一）上開時、地，被告與丙○○起口角後，被告進而在值班台
      處毆打丙○○之事實，業經告訴人丙○○指訴綦詳，證人
      魏鉦蒼亦結證稱：有聽到爭吵打鬥聲，約5 秒後丙○○就
      進來說被告打他，就看到丙○○左眼角受傷、流血，眼鏡
      也壞掉，事發時被告也未否認打告訴人，…，沒有看到被
      告打告訴人之經過，…，告訴人原來在辦公室沒有受傷等
      語。另檢察官當庭勘驗告訴人受損之眼鏡，其眼鏡左鏡架
      腳向外翻開角度約45度（見94年度偵字第11983 號卷第15
      頁）。而被告於偵查中及本院審理中，均坦承有做出欲毆
      打告訴人之動作，但並未打到告訴人等語（見94年度偵字
      第11 983號卷第5 頁、本院94年11月24日審理筆錄第3 頁
      ），可佐證被告有毆打告訴人之意圖。而證人魏鉦蒼雖未
      見到告訴人遭被告毆打之經過，然告訴人起初並無受傷，
      後因與被告起口角，雙方在值班台處發出爭吵打鬥聲，告
      訴人隨即進辦公室，即看到告訴人之左眼角受傷、流血之
      情況，核與告訴人指訴相符，況證人魏鉦蒼與被告並無怨
      隙，當不致甘冒偽證罪之風險，誤陷被告傷害告訴人、告
      訴人亦不至於自傷誣告被告傷害之情，堪認被告有毆打告
      訴人之事實為真正。
（二）被告毆打丙○○，致丙○○受有頭部外傷、左眼角裂傷0.
      2 公分、左顏面淤青4 ＊3 公分傷害之事實，除告訴人指
      訴歷歷外，核與證人魏鉦蒼之結證相符（前已詳述），此
      外，復有高雄市立民生醫院診斷證明書1 紙在警卷可查，
      被告雖辯稱：該診斷證明書所載之傷害結果，不能證明由
      被告所致云云。然上開診斷證明書係在告訴人經被告毆打
      當日所開立，又被告對於告訴人受有上開傷害之事實未曾
      否認，而被告確有毆打告訴人之情，業經證明，則告訴人
      所受上開傷害應由被告所致，被告上開所辯不足採信。
（三）綜上，本件被告確有傷害告訴人，致告訴人受有如診斷證
      明書所載傷害之事實，本件事證明確，應依法論科。
二、核被告甲○○所為，係犯刑法第277 條第1 項之傷害罪。原
    審以被告罪證明確，適用刑法第277 條第1 項、第41條第1
    項前段，罰金罰鍰提高標準條例第1 條前段、第2 條，並審
    酌被告僅因不滿告訴人丙○○說話聲音過大，即率爾訴諸暴
    力，造成告訴人受有無謂傷害，且迄未與告訴人達成民事和
    解，惟念其前無前科紀錄，有臺灣高等法院被告全國前案紀
    錄表1 份在卷可憑，素行良好，及告訴人所受之傷勢程度尚
    屬非鉅等一切情狀，量處拘役40日，並諭知易科罰金之折算
    標準，認事用法核無違誤，所處之刑亦屬適當，被告上訴意
    旨，否認犯罪，指摘原判決不當，為無理由，應予駁回。
據上論斷，依刑事訴訟法第455 條之1 第1 項、第3 項、第368
條，判決如主文。
本案經檢察官乙○○到庭執行職務。
中　　華　　民　　國　　94　　年　　12　　月　　 8　　日
                  刑事第二庭    審判長法　官  邱永貴
                                      法  官  高思大
                                      法  官  何佩陵
以上正本證明與原本無異。
不得上訴。
中　　華　　民　　國　　94　　年　　12　　月　　 8　　日
　　　　　　　　　　　　　　　　　　　書記官  張家瑜
